臺灣新竹地方法院刑事判決　　　　　　 94年度交易字第118號
聲　請　人　臺灣新竹地方法院檢察署檢察官
被　　　告　甲○○
上列被告因公共危險案件，經檢察官聲請以簡易判決處刑（94年
度撤緩偵字第44號），本院新竹簡易庭認有刑事訴訴法第451條
之1第4項但書所列情形，移由本院改依通常程序審理，判決如下
：
    主  文
本件公訴不受理。
    理  由
一原聲請簡易判決處刑書意旨略以：被告甲○○明知飲酒後駕車
  將導致其注意能力減低、反應能力變慢，在此時仍駕車行駛於
  馬路上，隨時有致他人於死、傷之危險，且道路交通管理處罰
  條例定有於飲酒後呼氣之酒精濃度達每公升空氣含0點25毫克
  時即不得駕車之規定，竟仍在民國93年6月4日凌晨零時許起，
  在新竹市○○路與北大路口某路邊攤飲用啤酒3瓶，迄同日凌
  晨1時30分許酒後（未達心神喪失或精神耗弱之程度）不能安
  全駕駛動力交通工具之狀況下，猶自該處駕駛車牌號碼LQ－95
  75號自用小客車欲返回新竹市○○路24巷7弄1號之居處，適於
  同日凌晨2時許，至上開居處前欲停車時，因酒醉無法安全操
  控汽車，不慎撞擊停放路旁周宏麟所有OWU－326號重型機車、
  李國洛（聲請簡易判決處刑書誤載為洪倪民）所有BXL－807號
  重型機車、洪銘遙所有WKU－883號輕型機車、李金焜所有5P－
  1515號自用小貨車、陳香妤所有DKL－947號輕型機車、官敏華
  所有DQJ－147號輕型機車，為在場目擊之許豐桂報警處理，經
  警於同日凌晨2時58分許以酒精測定器測試其呼氣之酒精濃度
  ，高達每公升空氣含0點78毫克，始知上情，因認被告涉有刑
  法第185條之3服用酒類不能安全駕駛動力交通工具而駕駛罪嫌
  。
二按檢察官依刑事訴訟法第253條之3條規定撤銷緩起訴，應製作
  處分書敘述其處分之理由。但處分前經告訴人或告發人同意者
  ，處分書得僅記載處分之要旨。前項處分書，應以正本送達於
  告訴人、告發人、被告及辯護人。被告接受撤銷緩起訴處分書
  後，得於7日內以書狀敘述不服之理由，經原檢察官向直接上
  級法院檢察署檢察長或檢察總長聲請再議。被告於緩起訴期間
  內，有刑事訴訟法第253條之3各款情形之一者，檢察官得依職
  權或依告訴人之聲請撤銷原處分，繼續偵查或起訴，刑事訴訟
  法第253條之3、第255條第1、2項、第256條之1第1項定有明文
  。依上揭規定，被告經檢察官為緩起訴處分確定者，於緩起訴
  期間內，有刑事訴訟法第253條之3第1項規定之3款事由之一者
  ，檢察官固得依職權或依告訴人之聲請撤銷原處分，繼續偵查
  或起訴，惟須於緩起訴處分期間屆滿前為撤銷緩起訴處分並經
  生效始可（法務部94年3月2日法檢字第0940800722號函亦同此
  見解）。而撒銷緩起訴處分與起訴、不起訴處分，同為檢察官
  所為之處分行為，一經對外表示，即發生法律效力。所謂對外
  表示，包括將該撤銷緩起訴處分公告或送達於當事人，先公告
  者，應以公告之時，先送達者，應以送達之時作為撤銷緩起訴
  處分生效之認定時點。從而，檢察官為撤銷緩起訴之處分者，
  必於緩起訴期間屆滿前，該撤銷緩起訴處分已合法送達於當事
  人或已對外公告，始為生效。如於緩起訴期間內檢察官所為撤
  銷緩起訴處分尚未生效，因緩起訴處分具有實質之確定力，且
  該實質之確定力發生於緩起訴處分所定之緩起訴期間屆滿後，
  除有刑事訴訟法第260條所列各款事由外，檢察官倘再行訴追
  即屬有違法律規定，法院應諭知不受理之判決，並得不經言詞
  辯論為之，此觀刑事訴訟法第303條第1款、第307條規定至明
  。
三經查，本件被告前因涉犯本件公共危險案件，前於93年6月27
  日，由臺灣新竹地方法院檢察署檢察官以93年度偵字第3137號
  為緩起訴處分，緩起訴期間自93年7月29日起至94年7月28日止
  ，並由臺灣高等法院檢察署檢察長於93年7月29日以93年度上
  職議字第5615號駁回再議而告確定。嗣被告於緩起訴期間內之
  94年2月18日，再犯公共危險案件，並經本院以94年度竹交簡
  字第255號判決處罰金28,000元確定，臺灣新竹地方法院檢察
  署檢察官乃於94年7月19日以93年度撤緩字第33號撤銷緩起訴
  處分書，將原緩起訴處分撤銷，並向本院聲請以簡易判決處刑
  等情，有前述緩起訴處分書、撤銷緩起訴處分書、本院94年度
  竹交簡字第255號判決書及臺灣高等法院被告前案紀錄表1份在
  卷可稽。惟查：
(一)前述93年度撤緩字第33號撤銷緩起訴處分書並未公告乙節，業
  據本院以公務電話向臺灣新竹地方法院檢察署查詢在案，有公
  務電話記錄表1紙附卷足憑（見本院卷第7頁）。又該撤銷緩起
  訴處分書，固於94年7月28日送達於被告位於新竹縣芎林縣上
  山村7鄰三民路51號之住所，有臺灣新竹地方法院檢察署94年7
  月28日送達證書1紙附卷足憑（見94年度撤緩偵字第44號偵查
  卷第3頁），然被告前於自94年5月4日已遷移戶籍地至新竹縣
  竹北市○里○○鄰縣○○街35號10樓，此有法務部戶役政連結作
  業系統個人基本資料1紙在卷可稽，則前開撤銷緩起訴書自應
  向被告目前之住所為送達始為合法，其上開向被告先前住所為
  之送達不生合法送達之效力。
(二)又該撤銷緩起訴處分書雖另向被告所陳報位於新竹市○○路24
  巷7弄1號之居所送達，但該處分書遲至94年7月29日始寄存送
  達於新竹市警察局第二分局東門派出所，亦有臺灣新竹地方法
  院檢察署94年7月29日送達證書1紙知書在卷可據（見94年度撤
  緩偵字第44號偵查卷第2頁），顯已逾緩起訴之期間，況參酌
  刑事訴訟法第62條準用民事訴訟法第138條第2項之規定，該撤
  銷緩起訴處分尚應經10日始生合法送達效力。此外，本件又無
  何刑事訴訟法第260條第1款、第2款之情形，揆諸前開法條及
  說明，檢察官就被告本件所涉犯嫌之訴權，依法即已不得行使
  。
(三)至於該撤銷緩起訴處分，雖早經檢察官於94年7月19日作成後
  ，由書記官於同年月26日製作正本，均未逾緩起訴之期間，然
  在該撤銷緩起訴處分書對外表示以前，該撤銷緩起訴處分書僅
  為內部製作之書類，尚未對於原緩起訴處分之效力產生影響，
  附此敘明。
四綜上所述，本件聲請人於被告先前緩起訴處分未經合法撤銷，
  又無刑事訴訟法第260條所列各款條件之情形下，重行向本院
  聲請簡易判決處刑，顯與法定起訴程序不合，起訴程序違背規
  定，且核其性質亦不能命其補正，依前揭說明，爰不經言詞辯
  論，逕為公訴不受理之諭知。
據上論斷，應依刑事訴訟法第452條、第303條第1款、第307條，
判決如主文。
中　　華　　民　　國　　94　　年　　10　　月　　31　　日
                  刑事第二庭  審判長法  官   王銘勇
                                    法  官   方鴻愷
                                    法  官   鄭子俊
以上正本證明與原本無異。
如不服本判決，應於判決送達後10日內向本院提出上訴狀。
中　　華　　民　　國　　94　　年　　10　　月　　31　　日
                                    書記官  沈藝珠
